臺灣高等法院臺南分院刑事判決
110年度交上易字第234號
上  訴  人  
即  被  告  周君奕
0
上列上訴人因過失傷害案件，不服臺灣臺南地方法院109年度交
易字第1229號中華民國110年2月25日第一審判決（起訴案號：臺
灣臺南地方檢察署109年度調偵字第2424號），提起上訴，本院
判決如下：
    主  文
上訴駁回。
    理  由
一、按不服地方法院之第一審判決而上訴者，須提出上訴書狀，
    並應敘述具體理由，為上訴必備之程式。倘其上訴書狀已敘
    述理由，但所敘述者非屬具體理由，仍屬不符上訴之法定程
    式，由第二審法院以其上訴不合法律上程式，判決駁回，不
    生定期命補正之問題。此觀刑事訴訟法第350條第1項、第36
    1條、第362條前段及第367條前段之規定自明。而所稱「具
    體理由」，雖不以其書狀應引用卷內訴訟資料，具體指摘原
    審判決不當或違法之事實，亦不以於以新事實或新證據為上
    訴理由時，應具體記載足以影響判決結果之情形為必要。但
    上訴之目的，既在請求第二審法院撤銷或變更第一審之判決
    ，所稱「具體」，當係抽象、空泛之反面，須就不服判決之
    理由為具體之敘述而非空泛之指摘而言，亦即須就其所主張
    第一審判決有違法或不當之情形，舉出該案相關之具體事由
    足為其理由之所憑，而非徒托空言或漫事指摘；若僅泛言原
    判決認事用法不當、採證違法或判決不公、量刑過重等空詞
    ，而無實際論述內容，即無具體可言。
二、被告上訴意旨略以：伊發生事故後，主動向警方報案並提供
    隨車行車紀錄器，完成筆錄後亦至安南醫院關心告訴人之傷
    勢，告知醫療單據可保險報銷，期間經過多次調解及民事損
    害賠償訴訟開庭，告訴人仍未進行醫囑需開刀進行治療的手
    術，且未能提出開刀治療證明，以利被告保險提高理賠金額
    ，以促使雙方和解。被告乃向告訴人表達希望刑事延後判決
    ，但告訴人未能同意，可見被告自事故發生直到刑事判決，
    過程表達誠意希望和解，告訴人因未知原因未能提出開刀單
    據，未能達成和解，是綜上原因及扶養經濟壓力，希望能從
    輕量刑云云。
三、經查：
　㈠原判決認定上訴人即被告甲○○於民國（下同）108年11月29日
    11時50分許，駕駛車牌號碼000-0000號自用小客貨車（下稱
    甲車），由南往北方向，沿臺南市○○區○○路0段○○○○路段000
    號前限速每小時60公里之內側快車道（禁行機慢車道）時，
    本應注意汽車行駛時，駕駛人應遵守行車速限限制且應注意
    車前狀況，而依當時天候晴、日間自然光線、柏油路面、乾
    燥、無缺陷、無障礙物、視距良好，並無不能注意之情事，
    竟疏未注意及此，貿然以時速90公里以上超速直行；適乙○○
    駕駛車牌號碼000-000號普通重型機車（下稱乙車），於同
    向右前方外側快車道行駛時，亦疏未注意機車行駛之車道，
    應依標誌或標線之規定行駛，且該路段內、外側快車道間劃
    有雙白實線，不得變換車道至內側快車道（禁行機慢車道）
    ，變換車道時，應讓直行車先行，即貿然駛入內側快車道，
    甲車因而自後撞擊乙車，導致乙○○人車倒地，因此受有頭部
    外傷併顱內出血、臉部撕裂傷約2.5公分、頭皮撕裂傷約3公
    分、臉部、四肢與軀幹多處擦挫傷、左側髖關節挫傷疑骨裂
    之傷害等事實，是依憑被告之自白，及告訴人乙○○之指訴，
    並有道路交通事故調查報告表㈠、㈡、現場圖、臺灣臺南地方
    檢察署檢察官勘驗筆錄、車號查詢汽車車籍、車號查詢機車
    車籍、臺南市立安南醫院診斷證明書各1份、刑案現場照片
    （行車紀錄器錄影翻拍照片）6張、道路交通事故照片33張
    在卷可稽，足認被告任意性自白與事實相符，被告犯行堪以
    認定。核其所為係犯刑法第284條前段之過失傷害罪。並敘
    明被告向到場處理之警員坦承肇事而自首，依刑法第62條前
    段規定減輕其刑，因而量處被告拘役40日，及諭知易科罰金
    之折算標準。經核原判決認事用法並無違誤。
　㈡被告上訴雖指摘原判決量刑過重云云。但查：
　１按刑事審判旨在實現刑罰權之分配的正義，故法院對有罪被
    告之科刑，應符合罪刑相當之原則，使輕重得宜，罰當其罪
    ，以契合社會之法律感情，此所以刑法第57條明定科刑時應
    審酌一切情狀，尤應注意該條所列10款事項以為科刑輕重之
    標準，俾使法院就個案之量刑，能斟酌至當。而「量刑輕重
    」係屬事實審法院得依職權自由裁量之事項，苟已斟酌刑法
    第57條各款所列情狀而未逾越法定刑度，不得遽指為違法。
　２經查，原判決審酌被告未謹慎遵守交通規則，造成告訴人受
    有上開傷害，所為顯非可取；兼衡被告之年紀、素行（前無
    因案經法院論罪科刑之紀錄，有臺灣高等法院被告前案紀錄
    表1份附卷可稽）、智識程度（碩士學歷）、家庭狀況（已
    婚，育有2個未成年小孩，需要撫養父母親、配偶及小孩）
    、職業（營造業）、犯罪之方法、過失比例、與告訴人人無
    特殊關係、坦承犯行之態度，以及被告雖表達賠償之意，然
    因就賠償金額未能達成共識，致未能與告訴人和解等一切情
    狀，量處上開之刑及諭知易科罰金之折算標準。顯是以行為
    人之責任為基礎，斟酌刑法第57條各款所列事由，併被告上
    訴意旨所陳各旨，基於刑罰目的性之考量及行為人刑罰感應
    力之衡量等因素而為刑之量定，並未逾越法定刑度，亦無違
    背公平正義之精神，客觀上不生量刑畸重畸輕之裁量權之濫
    用；本院審核前開各量刑事由，亦認為原審對被告量處之刑
    ，洵屬妥適，並無顯然失出或有失衡平之情事，尚無再予減
    輕其刑之理由。
　３被告上訴意旨所指，顯係就原審已為量刑審酌之事項再為爭
    執，難認係依據卷內既有訴訟資料或提出新事證，指摘或表
    明第一審判決有何採證認事、用法或量刑等足以影響判決本
    旨之不當或違法，而構成應予撤銷之具體事由，要難謂上訴
    書狀已經敘述具體理由。揆諸上開說明，其上訴理由，難認
    係屬具體理由。是被告之上訴顯不合法律上之程式，應予駁
    回，且不經言詞辯論為之。
據上論結，應依刑事訴訟法第367條前段、第372條，判決如主文
。
中　　華　　民　　國　　110 　年　　5 　　月　　26　　日
                  刑事第一庭    審判長法　官  楊清安
                                      法　官  蕭于哲
                                      法　官  陳珍如
以上正本證明與原本無異。
不得上訴。　　　　　　
　　　　　　　　　　　　　　　　　　　書記官  盧建元　　
中　　華　　民　　國　　110 　年　　5 　　月　　26　　日